bg-BG: Дом и градина > Морава и градина > Поливане и напояване: Фитинги и вентили за градински маркучи; Дюзи за пръскане на градински маркуч; Градински маркучи; Напоителни системи; Аксесоари за разпръсквачи за поливане; Разпръсквачи и глави за разпръсквачи за поливане; Аксесоари за лейка; Лейки; Глобуси и колчета за поливане
fr: Maison et jardin > Pelouses et jardins > Arrosage et irrigation: Raccords et valves pour tuyaux d’arrosage; Lances, pistolets & fusils d’arrosage; Tuyaux d’arrosage; Systèmes d’irrigation; Systèmes d’arrosage; Arroseurs et têtes d’arroseurs; Accessoires pour arrosoirs; Arrosoirs; Boules et cônes d’arrosage
hr-HR: Dom i vrt > Travnjak i vrt > Zalijevanje i navodnjavanje: Priključci i ventili za vrtna crijeva; Mlaznice za vrtna crijeva; Vrtna crijeva; Sustavi navodnjavanje; Pribor za vrtne prskalice; Prskalice i glave za prskalice; Dodaci za kantu za zalijevanje; Kante za zalijevanje; Kuglice i šiljci za navodnjavanje
da: Hjem og have > Græsplæne og have > Vanding: Haveslange – koblinger og ventiler; Haveslange – strålespidser; Haveslanger; Vandingsanlæg; Sprinkler – tilbehør; Sprinklere og sprinklerhoveder; Tilbehør til vandkander; Vandkander; Selvvandere
ro-RO: Casă și grădină > Gazon și grădină > Stropire și irigare: Fitinguri și supape pentru furtunuri de grădină; Duze pulverizare pentru furtunuri de grădină; Furtunuri de grădină; Sisteme de irigare; Accesorii aspersoare; Aspersoare și capete pentru aspersoare; Accesorii pentru stropitori; Stropitori; Globuri și țăruși de udare
pt-PT: Casa e jardim > Relva e jardim > Água e irrigação: Encaixes e válvulas para mangueira de jardim; Bocais de aspersão para mangueira de jardim; Mangueiras de jardim; Sistemas de irrigação; Acessórios de aspersor; Aspersores e cabeças de aspersor; Acessórios para regador; Regadores; Globos e estacas de rega
sk-SK: Dom a záhrada > Trávnik a záhrada > Polievanie a zavlažovanie: Armatúry a ventily pre záhradné hadice; Rozprašovacie trysky pre záhradné hadice; Záhradné hadice; Zavlažovacie systémy; Príslušenstvo pre postrekovače; Postrekovače a postrekovacie hlavice; Príslušenstvo pre krhly na polievanie; Krhly na polievanie; Zavlažovacie banky a hroty
el: Σπίτι & κήπος > Γκαζόν & κήπος > Πότισμα & άρδευση: Εξαρτήματα & βαλβίδες σωλήνων κήπου; Ακροφύσια ψεκασμού σωλήνων κήπου; Σωλήνες κήπου; Συστήματα άρδευσης; Αξεσουάρ ποτιστικών; Ποτιστικά & κεφαλές ποτιστικών; Αξεσουάρ ποτιστήρων; Ποτιστήρια; Σφαίρες & ακίδες ποτίσματος
lt-LT: Namai ir sodas > Veja ir sodas > Laistymas ir drėkinimas: Sodo žarnų jungtys ir vožtuvai; Sodo žarnų purškimo antgaliai; Sodo žarnos; Drėkinimo sistemos; Purkštuvų priedai; Purkštuvai ir purkštuvų galvutės; Laistytuvų priedai; Laistytuvai; Laistymo gaubliai ir smaigai
ru: Дом и сад > Товары для придомовых и садовых участков > Полив и орошение: Фитинги и клапаны для поливочных шлангов; Насадки-распылители для поливочных шлангов; Поливочные шланги; Системы орошения; Аксессуары для дождевателей; Дождеватели и головки для них; Аксессуары для леек; Лейки; Шары и конусы для полива
vi: Nhà và vườn > Bãi cỏ và vườn > Tưới tiêu: Van và ống nối vòi tưới vườn; Đầu phun ống nước làm vườn; Ống mềm tưới vườn; Hệ thống tưới tiêu; Phụ kiện tưới nước; Vòi phun và đầu vòi phun; Phụ kiện bình tưới nước; Thùng tưới nước; Chân cắm & Quả cầu tự động tưới nước
it: Casa e giardino > Prato e giardino > Impianti di irrigazione: Attrezzatura per strumenti da giardino e valvole; Ugelli spruzzatori tubi da giardino; Tubi da giardino; Sistemi di irrigazione; Impianti irrigatori; Irrigatori e testine per irrigatori; Accessori per annaffiatoi; Annaffiatoi; Coni e palle per irrigazione
sl-SI: Dom in vrt > Travnik in vrt > Zalivanje in namakanje: Priključki in ventili za vrtne cevi; Pršilne šobe za vrtne cevi; Vrtne cevi; Namakalni sistemi; Dodatki za škropilnike; Škropilniki in brizgalne glave; Dodatki za zalivalke; Zalivalke; Kroglice in trni za zalivanje
de: Heim & Garten > Rasen & Garten > Bewässerungssysteme: Gartenschlauchzubehör & -ventile; Gartenschlauchsprühköpfe; Gartenschläuche; Bewässerungssystem; Sprinklersysteme; Sprinkler & -köpfe; Zubehör für Gießkannen; Gießkannen; Wasserspender für Pflanzen
hu: Otthon és kert > Gyep és kert > Öntözés és vízellátás: Kerti tömlőszerelvények és -szelepek; Kertitömlő-permetezőfúvókák; Kerti tömlők; Öntözőrendszerek; Locsolókiegészítők; Locsolók és locsolófejek; Öntözőkanna-kiegészítők; Öntözőkannák; Öntözőgömbök és -tüskék
es: Casa y jardín > Jardín > Sistemas de riego: Válvulas y adaptadores para mangueras de jardín; Boquillas de mangueras de jardín; Mangueras de jardín; Sistema de riego; Accesorios de aspersión; Aspersores y cabezales de aspersores; Accesorios para regaderas; Regaderas; Globos y conos de autorriego
sv: Hem och trädgård > Gräsmatta och trädgård > Bevattning: Beslag och ventiler för vattenslangar; Duschpistoler för vattenslangar; Vattenslangar; Bevattningssystem; Sprinklertillbehör; Sprinklers och sprinklerhuvuden; Vattenkannetillbehör; Vattenkannor; Bevattningskulor och -koner
ja: ホーム・ガーデン > ガーデン用品・ガーデン機器 > 散水用品: ホース用継手・バルブ; ホース用スプレーノズル; 庭用ホース; 灌漑システム; スプリンクラー関連用品; スプリンクラー・スプリンクラーヘッド; じょうろ関連用品; じょうろ; 自動給水器
th: บ้านและสวน > สนามและสวน > การรดน้ำต้นไม้: ก๊อกและอุปกรณ์ต่อสายยาง; หัวฉีดน้ำของสายยาง; สายยาง; ระบบชลประทาน; อุปกรณ์สปริงเกลอร์; สปริงเกอร์และหัวสปริงเกอร์; อุปกรณ์สำหรับภาชนะรดน้ำต้นไม้; ที่รดน้ำต้นไม้; กระเปาะให้น้ำพืช
nl: Huis en tuin > Tuin en gazon > Beregening en irrigatie: Hulpstukken en ventielen voor tuinslangen; Sproeikoppen voor tuinslangen; Tuinslangen; Irrigatiesystemen; Accessoires voor beregeningssystemen; Sproeiers en koppen voor beregeningssystemen; Accessoires voor gieters; Gieters; Waterbollen en -spikes
fi: Koti ja puutarha > Piha ja puutarha > Kastelu: Puutarhaletkun liittimet ja venttiilit; Puutarhaletkun suihkupäät; Puutarhaletkut; Kastelujärjestelmät; Sadettajatarvikkeet; Sprinklerit ja sprinkleripäät; Kastelukannujen lisätarvikkeet; Kastelukannut; Kastelupallot ja -piikit
zh-TW: 居家和庭園 > 草皮和花園 > 灌溉: 澆水軟管接頭/閥; 花園澆水管噴嘴; 澆水水管; 灌溉系統; 灑水器配件; 灑水器/灑水器噴頭; 澆花器配件; 澆水壺; 澆水球/澆水釘
en: Home & Garden > Lawn & Garden > Watering & Irrigation: Garden Hose Fittings & Valves; Garden Hose Spray Nozzles; Garden Hoses; Irrigation Systems; Sprinkler Accessories; Sprinklers & Sprinkler Heads; Watering Can Accessories; Watering Cans; Watering Globes & Spikes
zh-CN: 家居与园艺 > 草坪与花园 > 灌溉设备: 花园水管接头/阀门; 花园水管喷嘴; 花园用水管; 灌溉系统; 洒水装置配件; 洒水装置/洒水装置喷头; 洒水壶配件; 喷水壶; 自动浇花球/滴水器
ko: 가정/원예 용품 > 잔디/정원 > 급수/관개: 정원 호스 피팅/밸브; 정원용 호스 분사 노즐; 정원용 호스; 관개 시스템; 스프링클러 부대용품; 스프링클러/스프링클러 헤드; 물뿌리개 부대용품; 물뿌리개; 식물용 자동 급수기
pl: Dom i ogród > Trawnik i ogród > Nawadnianie: Osprzęt i zawory do węży ogrodowych; Dysze do węży ogrodowych; Węże ogrodowe; Systemy nawadniania; Akcesoria do zraszaczy; Zraszacze i końcówki do zraszaczy; Dodatki do konewek; Konewki; Kroplowniki
nb: Hjem og hage > Plen og hage > Vanning: Ventiler og fester til hageslanger; Spraydyser til hageslanger; Hageslanger; Vanningssystemer; Spredertilbehør; Spredere og sprederhoder; Tilbehør til vannkanner; Vannkanner; Vanningskuler og -spyd
cs: Dům a zahrada > Trávníky a zahrady > Závlahové systémy: Armatury a kohouty k zahradním hadicím; Rozprašovače k zahradním hadicím; Zahradní hadice; Zavlažovací systémy; Příslušenství k postřikovačům; Zavlažovače a zavlažovací trysky; Příslušenství k zalévacím konvím; Zalévací konve; Zavlažovací koule a kolíky
pt-BR: Casa e jardim > Gramado e jardim > Sistemas de irrigação: Equipamentos e válvulas para mangueiras de jardim; Bocais de pulverização para mangueiras de jardim; Mangueiras de jardim; Sistemas de irrigação; Sistemas de sprinklers; Irrigadores, aspersores e peças; Acessórios para regadores; Regadores; Globos e bicos de irrigação
tr: Ev ve Bahçe > Çim ve Bahçe > Sulama ve Tarımsal Sulama: Bahçe Hortumu Bağlantı Parçaları ve Vanaları; Bahçe Hortumu Püskürtme Ağızlıkları; Bahçe Hortumları; Sulama Sistemleri; Sprinkler Aksesuarları; Bahçe Sulayıcılar ve Bahçe Sulayıcı Kafaları; Sulama Kovası Aksesuarları; Çiçek Sulama Kovaları; Sulama Aparatları